【裁判字號】    88,易,1005
【裁判日期】    890120
【裁判案由】    竊盜
【裁判全文】
台灣苗栗地方法院刑事判決                        八十八年度易字第一五號
    公  訴  人  臺灣苗栗地方法院檢察署檢察官
    被      告  乙○○
                甲○○
右列被告等因竊盜案件，經檢察官提起公訴（八十八年度偵字第四四０五號），本院
判決如左：
    主  文
乙○○未經許可持有刀械，累犯，處拘役伍拾日，如易科罰金以佰元折算壹日。扣
案掃刀壹把沒收。又共同攜帶兇器竊盜，累犯，處有期徒刑捌月。
甲○○共同攜帶兇器竊盜，處有期徒刑柒月，緩刑年。
    事  實
一、乙○○前於民國八十七年四月十九日因違反藥事法案件，經本院判處有期徒刑三
    月確定，並於八十八年一月二十四日執行完畢，詎猶不知悔改，明知掃刀係公告
    查禁之刀械，未經許可不得持有，竟於八十八年八月二十三日某時，在苗栗縣頭
    份鎮○○路八七三號東信汽車修理廠前水溝，拾獲他人棄置該處之掃刀一把後，
    即未經許可而持有之。另乙○○復夥同甲○○共同意圖為自己不法之所有，基於
    竊盜之犯意聯絡，於同年月二十五日十三時許，持對人之生命、身體構成威脅，
    客觀上可供兇器使用之破壞剪及鐵剪各一支，至新竹縣寶山鄉雙溪村某處山區，
    共同竊取台灣電力股份有限公司（以下簡稱台電公司）所有之全鋁高壓電線（規
    格編號七九五ＡＡＣ三七，起訴書誤繕為七九五ＭＣＭ三七）四百公斤（該等電
    線為不詳之人於同年五月二日，在新竹縣寶山鄉○○村○○路北二高橋下之台電
    公司施工處所竊取後移置該處），得手後據為渠等所有。嗣於同日十六時三十分
    許，在前開東信汽車修理廠為警查獲，並起出上開竊得之全鋁高壓電線四百公斤
    ，另扣得乙○○、甲○○持供前揭竊盜犯行所用之破壞剪、鐵剪各一支及乙○○
    持有屬公告查禁刀械之掃刀一把。
二、案經苗栗縣警察局移送臺灣苗栗地方法院檢察署檢察官偵查起訴。
    理  由
一、訊據被告乙○○、甲○○對於右揭事實坦承不諱，互核渠等所供相符，並經證人
    即台電公司員工丙○○於警訊中證述無訛，且有贓物認領保管單一紙、照片三張
    附卷可稽，復有如事實欄所載之破壞剪、鐵剪各一支及掃刀一把扣案可資佐證，
    另本件扣案掃刀一把經送鑑定結果，係屬公告查禁管制刀械，亦有苗栗縣警察局
    八十八年九月四日（八八）苗警保字第四一五０一號函影本在卷可按，足認被告
    二人之自白確與事實相符。事證明確，被告二人之犯行均堪認定，均應予依法論
    科。
二、按本件扣案之破壞剪、鐵剪各一支，質堅銳利，對人之生命、身體可造成危險，
    客觀上足供兇器使用。故核被告乙○○未經許可持有掃刀一把之所為，係犯槍砲
    彈藥刀械管制條例第十四條第三項之未經許可持有刀械罪，被告乙○○、甲○○
    持破壞剪、鐵剪各一支，竊取他人財物之所為，均係犯刑法第三百二十一條第一
    項第三款之攜帶兇器竊盜罪。被告乙○○、甲○○間就前開竊盜犯行，有犯意聯
    絡及行為分擔，均為共同正犯。被告乙○○所犯上開二罪，犯意各別，行為互殊
    ，應予分論併罰。查被告乙○○前於八十七年四月十九日因違反藥事法案件，經
    本院判處有期徒刑三月確定，並於八十八年一月二十四日執行完畢，有台灣苗栗
    地方法院檢察署刑案資料查註紀錄表及本院被告全國前案紀錄表各一紙在卷可按
    ，其前受有期徒刑執行完畢後，五年以內再犯本件有期徒刑以上之各罪，均為累
    犯，應分別依刑法第四十七條之規定加重其刑。爰審酌被告二人之品行、犯罪之
    目的、手段、所生危害及犯後坦承犯行之態度等一切情狀，分別量處如主文所示
    之刑，被告乙○○所處拘役部分，並諭知易科罰金之折算標準，以示懲儆。末查
    被告甲○○前未曾受有期徒刑以上刑之宣告，有台灣苗栗地方法院檢察署刑案資
    料查註紀錄表及本院被告全國前案紀錄表各一紙在卷可憑，其因一時貪慾，短於
    思慮，致觸犯本案犯行，經此刑之教訓，當知所警惕，而無再犯之虞，本院認前
    開對其宣告之刑，以暫不執行為適當，爰併宣告緩刑三年，以啟自新。
三、扣案之掃刀一把，係違禁物，應依刑法第三十八條第一項第一款規定宣告沒收之
    。另扣案之破壞剪、鐵剪各一支，並非違禁物，且為東信汽車修理廠所有之工具
    ，非屬被告乙○○、甲○○所有，業據被告乙○○供明在卷，依法不得沒收，併
    予敘明。
據上論斷，應依刑事訴訟法第二百九十九條第一項前段，槍砲彈藥刀械管制條例第十
四條第三項，刑法第十一條前段、第二十八條、第三百二十一條第一項第三款、第四
十七條、第四十一條、第七十四條第一款、第三十八條第一項第一款，罰金罰鍰提高
標準條例第二條，判決如主文。
本案經檢察官陳忠榮到庭執行職務。
中      華      民      國    八十九    年      一      月     二十     日
                                        臺灣苗栗地方法院刑事庭
                                            法  官  王 萬 金
右正本證明與原本無異。
如不服本判決，應於判決送達後十日內向本院提出上訴狀( 應附繕本 )，上訴於
臺灣高等法院台中分院。
                                            書記官  陳 蕙 楠
中      華      民      國    八十九    年      一      月     二十     日
附錄論罪科刑法條
槍砲彈藥刀械管制條例第十四條第三項
未經許可，持有或意圖販賣而陳列刀械者，處一年以下有期徒刑、拘役或新臺幣五十
萬元以下罰金。
刑法第三百二十一條第一項第三款
犯竊盜罪而有左列情形之一者，處六月以上五年以下有期徒刑。
第三款：攜帶兇器而犯之者。


司法院資訊處製作；財團法人民間司法改革基金會備份。
